【裁判字號】    97,易,71
【裁判日期】    970501
【裁判案由】    竊盜
【裁判全文】
臺灣臺東地方法院刑事判決                97年度易字第71號
公  訴  人  臺灣臺東地方法院檢察署檢察官
被      告  乙○○
上列被告因竊盜案件，經檢察官提起公訴（97年度偵字第308號）
，本院依簡式審判程序審理，判決如下：
    主  文
乙○○攜帶兇器竊盜，累犯，處有期徒刑壹年。扣案掛繩（含鐵
扣）壹條、手電筒貳支、頭燈壹個、香蕉刀壹支及剪刀鉗壹支，
均沒收之。
    事  實
一、乙○○前因毒品、詐欺、竊盜等案件，經臺灣高雄地方法院
    及本院分別判處有期徒刑10月、4月、10月確定，並更定其
    刑為1年9月，於民國95年4月17日入監執行，於96年6月25日
    假釋出監，已於同年10月4日假釋期滿，其未執行之刑，以
    已執行論。詎仍不知悔改，竟意圖為自己不法之所有，於97
    年2月6日下午2時許，向鄭春票借用車牌號碼9636-JN號自用
    小客貨車，於同日下午6時30分許，在臺東縣卑南鄉山里村
    ，以附有鐵扣之掛繩爬上山里分線105號、106號、107號電
    線桿，持客觀上具有危險性足以為兇器之剪刀鉗，竊取屬臺
    灣電力股份有限公司（下稱臺灣電力公司）所有之PVC22平
    方風雨線53公斤【市價約新臺幣（下同）7,545元】、裸硬
    銅絞線26.5公斤（市價約15,719元）後，再以香蕉刀去除該
    竊得電纜線之塑膠皮。嗣於同年月7日下午1時50分許，由許
    智雄駕駛前揭自用小客貨車上載乙○○、鄭春票2人，在臺
    東縣臺東市○○里○○路與西康路路口為警攔檢，當場在該
    自用小客貨車後車箱內扣得上開已去除塑膠皮之PVC22平方
    風雨線、裸硬銅絞線及乙○○所有供竊取前開電纜線之掛繩
    （含鐵扣）1條、手電筒2支、頭燈1個、香蕉刀1支及剪刀鉗
    1支，始查悉上情。
二、案經臺東縣警察局臺東分局報告臺灣臺東地方法院檢察署檢
    察官偵查起訴。
    理  由
一、訊據被告乙○○對於上開犯罪事實，迭於警詢、偵查、本院
    準備程序及審理時坦承不諱，核與證人游振義於警詢時證稱
    ：警方於97年2月7日凌晨1時50分許，在臺東縣臺東市○○
    路與西康路口，查獲被竊已去除塑膠皮之PVC22平方風雨線
    53公斤（127.8公尺）及裸硬銅絞線26.5公尺（255.6公尺）
    ，經伊當場指認該電纜線確屬臺灣電力公司所有無訛，損失
    金額總計23,264元，上開電纜線接頭印有TPC字樣，係臺灣
    電力公司之英文縮寫，從而可以確認為臺灣電力公司所有，
    伊經警方通知到場確認該批電纜線樣式後，才知道係於97年
    2月6日下午6時30分許，在臺東縣卑南鄉山里村山里分線105
    、106、107號電桿上遭竊之電纜線等語相符（見警卷第14及
    15頁），並經證人許智雄於警詢中證述：警方於上揭時、地
    攔查伊所駕駛車牌號碼9636-JN號自用小客貨車，係被告向
    其親戚所借用，該車後車箱經查獲3麻袋之電纜線等語（見
    警卷第4及5頁）；證人鄭春票亦證稱：被告於97年2月6日下
    午2時許向伊借用上開自用小客貨車，警方於該車後行李箱
    所查扣之電纜線1批、掛繩（含鐵扣）1條、手電筒2支、頭
    燈1個、香蕉刀（小鐮刀）1支及剪刀鉗1支，均是被告所有
    之物等語明確（見警卷第9及10頁）。此外復有刑案現場測
    繪圖2紙、臺東縣警察局臺東分局知本派出所贓物認領保管
    單1紙、臺東縣警察局臺東分局扣押物品目錄表1紙、刑案現
    場照片30張在卷可佐（見警卷第15至17、21及23至37頁）。
    足認被告上開任意性自白確與事實相符，堪信為真實。本件
    事證已臻明確，被告前揭犯行堪以認定，應予依法論科。
二、按刑法第321條第1項第3款所謂之兇器，其種類並無限制，
    凡客觀上足對人之生命、身體、安全構成威脅，具有危險性
    之兇器均屬之，且祇須行竊時攜帶此種具有危險性之兇器為
    已足，並不以攜帶之初有行兇之意圖為必要，最高法院著有
    79年台上字第5253號判例可資參照。本件被告乙○○攜至盜
    所之剪刀鉗及香蕉刀等物，係金屬鐵製材質附木質把柄，有
    照片1張附卷可按（見警卷第30頁），其質地堅硬銳利，足
    堪剪斷前揭電纜線並去除其披覆之塑膠皮，客觀上足以為殺
    傷人之生命、身體之器械，屬具有危險性之兇器，實堪認定
    。是核被告所為，係犯刑法第321條第1項第3款之攜帶兇器
    竊盜罪。被告有如犯罪事實欄所載論罪科刑及執行情形，有
    臺灣高等法院被告前案紀錄表1份在卷可參，其於有期徒刑
    執行完畢後，5年以內故意再犯本件有期徒刑以上之罪，應
    依刑法第47條第1項之規定論以累犯，並加重其刑。爰審酌
    被告正值青壯，不思循正途賺取金錢，竟恣意侵害他人財產
    權，尤以其竊取電纜線之行為，除造成被害人臺灣電力公司
    財產上之損害外，並因其行為導致臺灣電力公司無法正常供
    電，進而造成大眾日常生活之不便，影響層面牽連甚廣，對
    於社會秩序之危害重大，實不可取，並衡酌被告所竊電纜線
    價值非鉅，且於事後坦承不諱，應有認錯悔過之意，犯罪後
    態度尚可，並斟酌檢察官之求刑等一切情狀，量處如主文所
    示之刑。扣案掛繩（含鐵扣）1條、手電筒2支、頭燈1個、
    香蕉刀（小鐮刀）1支及剪刀鉗1支，均是被告所有供犯罪所
    用或犯罪預備之物，業據被告及證人鄭春票供承在卷（見警
    卷第3、10頁及本院卷第43頁），悉應依刑法第38條第1項第
    2款規定，宣告沒收之。
據上論斷，應依刑事訴訟法第273條之1第1項、第299條第1項前
段、刑法第321條第1項第3款、第47條第1項、第38條第1項第2款
，判決如主文。
本案經檢察官甲○○到庭執行職務。
中    華    民    國    97    年    5     月     1    日
                  刑事第二庭    法  官    康文毅
以上正本證明與原本無異。
如不服本判決應於收受本判決後10日內向本院提出上訴書狀；上
訴書狀應敘述具體理由。未敘述上訴理由者，應於上訴期間屆滿
後20日內向本院補提理由書狀（均須按他造當事人之人數附繕本
）。「切勿逕送上級法院」。
告訴人或被害人對於本判決如有不服，請書具不服之理由狀，請
求檢察官上訴者，其上訴期間之計算係以檢察官收受判決正本之
日期為準。
中    華    民    國    97    年    5     月     1    日
                                書記官    林傳坤
附錄本案論罪科刑法條全文
中華民國刑法第321條
犯竊盜罪而有左列情形之一者，處6月以上、5年以下有期徒刑：
一  於夜間侵入住宅或有人居住之建築物、船艦或隱匿其內而犯
    之者。
二  毀越門扇、牆垣或其他安全設備而犯之者。
三  攜帶兇器而犯之者。
四  結夥三人以上而犯之者。
五  乘火災、水災或其他災害之際而犯之者。
六  在車站或埠頭而犯之者。
前項之未遂犯罰之。


司法院資訊處製作；財團法人民間司法改革基金會備份。
